Inventaris van het archief van het Ministerie van Landbouw, Nijverheid en Handel: Afdeling Nijverheid, 1906-1922
Nationaal Archief, Den Haag
- HET IN RUBRIEKEN ("DOSSIERS") INGEDEELDE ARCHIEF, B
  - HOOFDRUBRIEK MIJNWEZEN, V
    - Dossier 71 s/m Staatsmijnen, aanleg van mijnen
      - 1914, 295; 1 pak
      - 1915, 296; 1 pak
      - 1916, - exh.nr. 6893, 297; 1 pak
      - 1916, exh.nr. 6900 -, 298; 1 pak
      - 1917, 299; 1 pak
      - 1918, - exh.nr. 4099, 300; 1 pak
      - 1918, exh.nr. 4142 -, 301; 1 pak
      - 1919, - exh.nr. 3975, 302; 1 pak
      - 1919, exh.nr. 4002 -, 303; 1 pak
      - 1920, - exh.nr. 4826, 304; 1 pak
      - 1920, exh.nr. 4827-7800, 305; 1 pak
      - 1920, exh.nr. 7858 -, 306; 1 pak
      - 1921, - exh.nr. 3128, 307; 1 pak
      - 1921, exh.nr. 3170-4455, 308; 1 pak
      - 1921, exh.nr. 4466 -, 309; 1 pak
      - 1922, - exh.nr. 1180, 310; 1 pak
      - 1922, exh.nr. 1594 -, 311; 1 pak
    - Dossier 71 s/p Staatsmijnen, personeel
      - 1906-1909, 312; 1 pak
      - 1910-1912, 313; 1 pak
      - 1913-1918, 314; 1 pak
      - 1919-1922, 315; 1 pak
    - Dossier 71 s/v Staatsmijnen, vergoedingen wegens boringen in het staatsmijnenveld
      - 1907, 1910, 1913, 316; 1 omslag
    - Dossier 72 Staatstoezicht op de mijnen en groeven
      - 1906-1912, 317; 1 pak
      - 1913-1916, 318; 1 pak
      - 1917-1919, exh.nr. 6368, 319; 1 pak
      - 1919, exh.nr. 6417 - 1922, 320; 1 pak
    - Dossier 73 Wijziging der mijnwet/uitvoering mijnreglement
      - 1906, 321; 1 pak
      - 1907, 322; 1 pak
      - 1908-1910, 323; 1 pak
      - 1911-1914, 324; 1 pak
      - 1915-1918, 325; 1 pak
      - 1919-1922, 326; 1 pak
    - Ongeregistreerde stukken
      - Stukken betreffende de herziening van de mijnwet., 1907, 1912 en z.d.; 327; 1 omslag
      - Verslagen van de vergaderingen van de subcommissies A t/m G van de Commissie tot Herziening van het Mijnreglement., 1911-1912; 328; 1 deel
        Waarschijnlijk commissie-archief.
    - Dossier 74 Proefboringen en concessie-aanvragen
      - 1906, 329; 1 pak
      - 1907-1908, 330; 1 pak
      - 1909-1910, 331; 1 pak
      - 1911-1912, 332; 1 pak
      - 1913-1916, 333; 1 pak
      - 1917, 334; 1 pak
      - 1918, - exh.nr. 4264, 335; 1 pak
      - 1918, exh.nr. 4331 -, 336; 1 pak
      - 1919, - exh.nr. 4838, 337; 1 pak
      - 1919, exh.nr. 4839 -, 338; 1 pak
      - 1920, - exh.nr. 9001, 339; 1 pak
      - 1920, exh.nr. 9028 -, 340; 1 omslag
      - 1921, 341; 1 omslag
      - 1922, 342; 1 omslag
    - Ongeregistreerde stukken
      - Register van aanvragen van mijnconcessies., 1891-1909; 343; 1 deel
    - Dossier 74a Rijksopsporing van delfstoffen
      - 1906-1907, 344; 1 pak
      - 1908-1909, 345; 1 pak
      - 1910-1912, 346; 1 pak
      - 1913-1915, 347; 1 pak
      - 1916-1922, 348; 1 pak
    - Dossier 75 Domaniale mijn
      - 1906-1918, 349; 1 pak
      - 1919-1922, 350; 1 pak
    - Dossier 76 Mijn Carl
      - 1906-1908, 351; 1 omslag
    - Dossier 80/85 Mijn Laura-Vereeniging
      - 1906-1908, 1910, 1915, 1921-1922, 352; 1 pak
    - Dossier 82 Mijn Neuprick
      - 1915-1916, 353; 1 omslag
    - Dossier 83 Mijnen Oranje-Nassau I en II
      - 1906-1907, 1909-1910, 1915-1917, 1919-1920, 354; 1 pak
    - Dossier 87 Mijn Willem en Sophia
      - 1906-1908, 1921, 355; 1 omslag
  - HOOFDRUBRIEK IJKWEZEN, VI
    - Dossier 88 IJkwezen, algemene zaken
      - 1906-1908, 356; 1 pak
      - 1909-1910, 357; 1 pak
      - 1911-1912, 358; 1 pak
      - 1913, 359; 1 pak
      - 1914-1915, 360; 1 pak
      - 1916-1919, 361; 1 pak
      - 1920-1922, 362; 1 omslag
    - Dossier 89 IJkwezen, financien
      - 1906-1908, 1910-1920, 1922, 364; 1 omslag
    - Dossier 90 Justeerlonen
      - 1908, 365; 3 stukken
    - Dossier 91 IJkwezen, her-ijk
      - 1906-1911, 366; 1 pak
      - 1912-1922, 367; 1 pak
    - Dossier 92 IJkwezen, gasmeters
      - 1906, 1908-1914, 1916-1920, 368; 1 pak
    - Dossier 94 IJkwezen, weegwerktuigen
      - 1906-1908, 369; 1 pak
      - 1909-1910, 1912, 1921, 370; 1 pak
      - Bijlagen behorend bij het verslag der werkzaamheden van de Staatscommissie van Rijkstoezicht op de Weegwerktuigen, 1907-1909; 396; 1 pak
        Bijlagen 1 t/m 151
    - Dossier 95 IJkwezen, materieel
      - 1906-1913, 1915, 1917, 1919-1921, 371; 1 pak
    - Dossier 96 IJkwezen, personeel
      - 1907, 1908, 372; 1 omslag
      - 1909-1912, 397
      - 1914-1919, 398
      - 1920, 399
      - 1921, 400
    - Dossier 97 Standaarden
      - 1907-1909, 1914, 1918, 1920-1922, 373; 1 omslag
    - Dossier 98 IJkkantoren
      - 1906-1911, 374; 1 pak
      - 1912-1922, 375; 1 pak
    - Ongeregistreerde stukken
      - Recueil van voorschriften betreffende het ijkwezen. Met losse bijgevoegde voorschriften 1869-1941., c. 1912-1921; 363; 1 band
  - HOOFDRUBRIEK METEOROLOGISCH INSTITUUT EN STORMWAARSCHUWINGSDIENST, VII
    - Dossier 101 Meteorologisch instituut, algemene zaken
      - 1906-1909, 376; 1 pak
      - 1910-1913, 377; 1 pak
      - 1914-1917, 378; 1 pak
      - 1918-1922, 379; 1 pak
    - Dossier 102 Meteorologisch instituut, financiële zaken
      - 1906-1921, 380; 1 pak
    - Dossier 103 Meteorologisch instituut, organisatie
      - 1906-1907, 381; 1 omslag
    - Dossier 104 Meteorologisch instituut, personeel
      - 1906-1914, 1916-1922, 382; 1 pak
    - Dossier 105 Meteorologisch instituut, gebouwen
      - 1906-1909, 383; 1 pak
      - 1910-1913, 384; 1 pak
      - 1914-1918, 1920-1922, 385; 1 pak
    - Dossier 107 Meteorologisch instituut, publicaties
      - 1906-1913, 386; 1 omslag
    - Dossier 108 Meteorologisch instituut, weerberichten
      - 1906-1909, 387; 1 pak
      - 1910-1912, 388; 1 pak
      - 1913-1916, 389; 1 pak
      - 1917-1920, 390; 1 pak
      - 1921-1922, 391; 1 pak
    - Dossier 109 Meteorologisch instituut, jaarverslagen
      - 1906-1922, 392; 1 pak
    - Dossier 110 Stormwaarschuwingsdienst
      - 1907-1916, 1918-1919, 1921, 393; 1 pak
  - DOSSIERS ZONDER HOOFDRUBRIEK, VIII
    - Dossier 120 Electrische eenheden
      - 1906-1910, 394; 1 omslag
    - Dossier 138 Electrische geleidingen
      - 1911, 395; 1 omslag